臺灣屏東地方法院刑事判決　　　　　　　 96年度訴字第390號
公　訴　人　台灣屏東地方法院檢察署檢察官
被　　　告　甲○○
　　　　　　乙○○
上列被告因搶奪等案件，經檢察官提起公訴（96年偵字第1779號
），本院判決如下：
    主  文
甲○○竊盜，處有期徒刑陸月。又共同意圖為自己不法之所有，
而搶奪他人之動產，處有期徒刑玖月。應執行有期徒刑壹年貳月
。
乙○○共同意圖為自己不法之所有，而搶奪他人之動產，處有期
徒刑壹年。
    事  實
一、甲○○前因傷害、毀損、恐嚇、搶奪及違反槍砲彈藥刀械管
    制條例等案件，分別經法院判決判處1 年6 月、5 月、3 月
    、1 年4 月及1 年確定，上開數案間接續執行，嗣於民國94
    年11月28日因縮短刑期假釋，並經法院裁定付保護管束，惟
    復繼續執行罰金易服勞役，嗣於94年12月6 日因改繳罰金出
    監；乙○○前因殺人及傷害等案件，分別經法院判決判處8
    年8 月、10月確定，上開二罪間接續執行，嗣於94年12月8
    日因縮短刑期假釋出監，並經法院裁定付保護管束。詎二人
    均不知悔改，竟於假釋期間內，為下列之行為：
(一)甲○○意圖為自己不法之所有，於96年3 月7 日凌晨5 時許
    ，在高雄縣鳳山市○○路段，以其所有之機車鑰匙1 支（已
    遺失，未扣案），竊取丙○○所有之車牌號碼F6－7627號自
    用小客車，得手後，供己作為代步工具使用。
(二)又於96年3 月7 日9 時許，甲○○駕駛上開竊得之自小客車
    ，搭載乘坐於前座助手席之乙○○及後座中間不知情之施佳
    伶（已由檢察官為不起訴處分），沿屏東縣新園鄉○○村○○路由北往南方向行駛，因乙○○表示目前失業，缺錢為小
    孩註冊，欲下手行搶獲取金錢，在乙○○央求下，甲○○應
    允所求，二人遂意圖為自己不法所有之犯意聯絡，於同日9
    時10分許，在屏東縣新園鄉○○村○○路321 號前，乙○○
    見丁○○獨自一人騎乘車牌號碼XV7-038 號重型機車，且褲
    子後面口袋有露有1 只皮夾，認有機可趁，即向甲○○示意
    向上開機車靠近，乙○○按下玻璃車窗，趁丁○○不及防備
    之際，以右手伸出窗戶搶得丁○○之皮夾1 只【內有新臺幣
    （下同）1300元、國民身分證、駕駛執照、行車執照各1 張
    ，除現金外，其餘物口均棄置於路旁水溝】，得手後，旋即
    加速逃逸。嗣經丁○○追逐並報警處理，為警循線追捕，而
    於96年3 月7 日9 時50分許，在屏東縣新園鄉○○村○○路
    段當場逮捕。
二、案經丁○○訴由屏東縣警察局東港分局報告臺灣屏東地方法
    院檢察署檢察官偵查起訴。
    理  由
一、本案被告所犯為死刑、無刑徒刑或最輕本刑為3 年以上有期
    徒刑以外之罪，其於準備程序中就被訴事實為有罪之陳述，
    經法官告知簡式審判程序之旨，並聽取公訴人之意見後，依
    刑事訴訟法第273 條之1 第1 項規定，裁定由受命法官獨任
    進行簡式審判程序，合先敘明。
二、上開犯罪事實，業據被告甲○○、乙○○於本院審理時均坦
    承不諱，渠等供述互核均相一致，並與證人即被害人丙○○
    於警詢及偵查中陳述失竊情節、證人即被害人丁○○於警詢
    及偵查中陳述遭搶奪之情節及證人施佳伶於警詢及偵查中之
    證述相符，復有查獲警局製作之搜索扣押筆錄、扣押物品目
    錄表各2 份、贓物認領保管單2 紙及照片30幀附卷可稽，本
    件事證明確，被告二人犯行堪以認定。
三、核被告甲○○所為，係犯刑法第320 條第1 項竊盜罪及第
    325 條第1 項搶奪罪；核被告乙○○所為，係犯刑法第325
    條第1 項搶奪罪。被告二人間就上開搶奪之犯行，有犯意聯
    絡及行為分擔，均為共同正犯。被告甲○○所犯二罪間，犯
    意各別，行為互殊，應予分論併罰。爰審酌被告2 人分別有
    如事實欄所載之前科素行（有卷附之臺灣高等法院被告前案
    紀錄表各1 份在卷可按），渠等犯罪之動機係一時貪念偶起
    盜心、目的、所用犯罪手段分別為竊盜及搶奪方法及被告2
    人所獲財物非鉅，犯後均能坦承犯行等一切情狀，分別量處
    如主文所示之刑，就被告甲○○部分，並定其應執行刑。至
    檢察官雖就被告甲○○竊盜部分具體求刑7 月，搶奪部分具
    體求刑10月；被告乙○○搶奪部分具體求刑1 年6 月，惟審
    酌被告2 人之犯行、犯罪之手段尚未屬嚴重之暴力性而未造
    成被害人受有身體上之傷害，所獲得財物僅分別為市價10萬
    元、1300元，本院認量處前開之刑，已足懲戒其犯行，求刑
    意旨，毋寧過重，附此敘明。另被告甲○○用以行竊之鑰匙
    1 支，經被告甲○○陳明行竊後為警追捕時即丟棄在路邊已
    遺失等語在卷可參，因未扣案，且非違禁物，復無證據證明
    現仍存在，為免日後執行之困難，爰不另予宣告沒收。
據上論斷，應依刑事訴訟法第299 條第1 項、第273 條之1 第1
項，刑法第28條、第320 條第1 項、第325 條第1 項、第51條第
5 款，判決如主文。
本案經檢察官鍾仁松到庭執行職務。
中　　華　　民　　國　　96　　年　　4 　　月　　30　　日
                  刑事第二庭    法  官  陳海寧
以上正本證明與原本無異。
如不服本判決應於收受本判決送達後10日內向本院提出上訴書
狀，其未敘述上訴理由者，並得於提起上訴後10日內向本院補
提理由書狀（均須按他造當事人之人數附繕本）「切勿逕送上
級法院」
中　　華　　民　　國　　96　　年　　5　　月　  　2　　日
                                書記官  馮得弟
附錄本案論罪科刑法條
刑法第320條第1項
意圖為自己或第三人不法之所有，而竊取他人之動產者，為竊盜
罪，處 5 年以下有期徒刑、拘役或 5 百元以下罰金。
刑法第325條第1項
意圖為自己或第三人不法之所有，而搶奪他人之動產者，處 6 月
以上 5 年以下有期徒刑。
